Inventaris van het archief van de familie Van Zijll, 1430-1666
Nationaal Archief, Den Haag
- Stukken betreffende leden van het geslacht Van Zijll en van aanverwante geslachten., A
  - Aanverwante geslachten., A.2
    - Van Everdingen., A.2.4
      - Voorwaarden, waarop Agniet van Everdingen, weduwe Jaspar van Everdingen, als haar dienaar Christiaen Diericxz. aangenomen heeft voor het ontvangen van de pachten, renten enz. in de heerlijkheid van Kuilenburg en van Everdingen. (Reg. no. 11.), 1549 Juni 14.; 46; 1 stuk.
        Daniël van der Heyde en Cristiaen Dieriexz. oorkonden, dat Agniet van Everdingen, weduwe van Jaspar van Everdingen, ten huize van Barbara, weduwe Roeloff Wynen, de voorwaarden heeft gemaakt. waarop zij Christiaen Diericxz. als haar dienaar aangenomen heeft voor het ontvangen harer pachten, renten enz., in de heerlijkheid van Culemborch en van Everdingen.
        Opten XIIIIen Junii anno XVc XLIX.
        Oorspr. Inv. no. 46. Op papier. Met handteekening van de oorkonders en van Agniet, weduwe Jaspar van Everdingen.
    - Blom., A.2.5
      Cornelia Blom, gehuwd met Marten Gerritsz. de Jode, was eene zuster van Johannes Blom, predikant te Zalt-Bommel, echtgenoot van Annichgen van Zijll, dochter van Cornelis van Zijll en Heyltgen Joostendr. van Brederode.
      - Inventaris en rekening van den boedel, nagelaten door Cornelia Blom, weduwe van Marten Gerritsz. de Jode., 1624.; 47; 2 stukken.
      - Rekening van de administratie der goederen, door Johan van Doorn gedaan als medevoogd over de twee onmondige kinderen van wijlen Johannes Blom, predikant te Zalt-Bommel, en Annichgen van Sijll, 1623-1630; overgelegd aan Joost van Zijll, secretaris van Vianen, en Marcelis Wttewaell, als ooms en medevoogden der kinderen, den 24sten April 1630; gehoord en gesloten te Utrecht den 7den Januari 1631. Met bijlage, 48; 2 stukken.
    - Kinderen van Dirk van Zijll., A.2.6
      - Acte van condemnatiën van den Grooten Raad te Mechelen in het proces tusschen Daniël van Zijl en Gheerlof Jacobsz., als appellanten van het Hof van Holland, tegen Jan Jorysz. van Namen. (Reg. no. 6.), 1517 Juli 14.; 49; 1 charter.
        6 1517 Juli 14
        De Groote Raad te Mechelen wijst vonnis in de zaak tusschen Daniël van Zijl en Gheerlof Jacobsz., als appellanten van het Hof van Hollant ter eener zijde, en Jan Jorysz. van Namen ter anderer zijde.
        Gedaen te Mechelen den XIIIIen dach in Julio int jaer duysentvijfhondert ende zeventhiene
        Oorspr. Inv. no. 49.
      - Sententie van het Hof van Holland in het proces tusschen Daniël van Zijl en Geerlof Jacobsz. in naam zijner moeder Celie van Zijl, als eischers, tegen Jan Jorysz. van Namen, als gedaagde, wegens geschil over de nalatenschap van hun vader en grootvader Dirck van Zijl. (Reg. no. 7.), 1517 November 26.; 50; 1 charter.
        7 1517 November 26
        "Het Hof van Hollandt wijst vonnis in de zaak tusschen Daniël van Zijl en Geerlof Jacobsz. in den naam van Celie van Zijl, zijne moeder, impetranten ter eener, en Jan Jorysz. van Namen, gedaagde ter anderer zijde, betreffende een geschil  behandeld voor het gerecht van Oudewaeter  over de nalatenschap van Dirck van Zijl, die, getrouwd te Oudewaeter met Katerine, als kinderen had gehad: Daniël voornoemd, twee andere zonen, des voornoemden Geerlofs moeder, en Hase, die overleden is, toen Dirck van Zijl nog leefde, achterlatende haar zoon, den gedaagde voornoemd; verklaart de impetranten door het vonnis van het gerecht van Oudewater niet bezwaard en veroordeelt hen in de kosten van deze rechtzaak."
        Ghegeven in den Hage ondert tsegel van justicie, dat men noch ter tijdt gebruyct, hieran ghehangen, upter zes ende twintichsten dach in Novembri int jaer ons Heeren duysent vijfhondert ende zeventiene.
        Oorspr. Inv. no. 50. Het justitiezegel is verloren.
      - Copie-sententie van schepenen van Oudewater in het proces van Jan Jorisz. van Namen tegen Daniël van Zijl en Geerlof Jacobsz., als gemachtigde zijner moeder Celye Jacop Hugensz. weduwe, over de nalatenschap van Dirck van Zijl en Kathrijn van Zijl. 1513 Januari 7. Gewaarmerkt afschrift der 16de eeuw. (Reg. no. 3.), 51; 1 stuk.
        3 1513 Januari 7
        Schepenen van Oudewater wijzen vonnis in de zaak tusschen Jan Jorisz. van Namen ter eener en Daniël van Zijl en Geerlof Jacopsz. als gemachtigde zijner moeder Celye Jacop Hugensz. weduwe, ter anderer zijde, betreffende hunne geschillen over de nalatenschap, bijzonder 6 morgen land, gelegen onder Linschoten, in gebruik bij Bouwen Jacopsz., van Dirck van Zijl en Kathrijn van Zijl, de overleden grootouders van moederszijde van Jan Jorisz. van Namen en Geerlof Jacobsz. en de ouders van Daniël van Zijl.
        Op sevensten dach in Januario i(nt) jaer ons Heeren duysend vijfhondert (ende) derthienen.
        Gewaarmerkt afschrift van een afschrift. 16de eeuw. Inv. no. 51. Op papier.
- Stukken betreffende goederen., B
  - Algemeen., B.1
    - Brief, waarbij koning Philips II consenteert aan de echtelieden Caerle Cassiopijn en Anna van Gruenenwoude, wonende te Utrecht, om over hun leen- en andere goederen te disponeeren. (Reg. no. 18.), 1562 November 3.; 52; 1 charter.
      18 1562 November 3
      Philips, koning van Castillie enz., consenteert aan Caerle Cassiopijn en Anna van Gruenenwoude, wonende in de stad Utrecht, dat zij gezamenlijk of elk in het bijzonder mogen disponeeren over hunne roerende en onroerende goederen, die zij hebben of krijgen zullen.
      Ghegeven in onser stadt van Bruessele den derden dach van November int jaer ons Heeren duysent vijfhondert tweentzestich van onsen rijcken te wetene van Spaengnen, Secille etc. t VIIe ende van Naples t IXte.
      Oorspr. Inv. no. 52. Het zegel van den oorkonder is verloren.
    - Transportbrief, verieden voor schout en schepenen van Vianen, van de roerende en onroerende goederen, die Judith van Rysenborch Heynrixdr. bezit, aan de echtelieden Cornelis van Zijll Willemsz. en Heylwich Joostendr. van Brederode., 1587 October 20.; 53; 1 charter.
    - Brief, verleden voor schout en schepenen van Vianen, waarbij Judith van Rysenborch, gehuwd met Andries Vermast, approbeert haar transport van goederen d.d. 20 October 1587 ann de echtelieden Cornelis Willemsz. van Zijll en Heylwich Joostendr., 1590 Maart 7.; 54; 1 charter.
    - Brief, verleden voor schout en schepenen van Vianen, door Judith van Rysenborch, waarbij zij approbeert het transport harer goederen, gedaan voor schout en schepenen voornoemd op 20 October 1587, ten behoeve der echtelieden Cornelis Willemsz. van Zijll en Heylwich Joostendr. en ook ten behoeve van hunne kinderen., 1590 Maart 7.; 55; 1 stuk.
    - Brief, waarbij Walraven, heer van Brederode, vrijheer van Vianen enz., consenteert aan Cornelis van Zijl en Heylwich Joostendr., echtelieden, om over de goederen, die zij van hem in leen houden, te disponeeren., 1603 Augustus 15.; 56; 1 charter.
    - Brief, waarbij Hans Wolphardt, heer van Brederode, vrijheer van Vianen enz., consenteert aan Johan van Westrenen, raad en rentmeester der domeinen van Utrecht, om over de goederen, die hij van hem in leen heeft, te disponeeren., 1622 September 16.; 57; 1 charter.
    - Brief, waarbij Hans Wolphardt, heer van Brederode, vrijheer van Vianen enz., consenteert aan Peter Willemsz. Roeck te Ameide, om van de goederen, die hij van hem in leen houdt, te disponeeren., 1624 October 21.; 58; 1 charter.
    - Brief, waarbij Hans Wolphardt, heer van Brederode, vrijheer van Vianen enz., consenteert aan de echtelieden Jan Breda en Elsgen Willemsdr. om over de goederen, die zij van hem in leen houden, te disponeeren., 1635 Juli 8.; 59; 1 charter.
      Gemerkt: "5".
  - Asperen., B.2
    - Transportbrief, verleden voor schepenen van Asperen, van 3 morgen land, gelegen in de "Vijff hoeven" in die heerlijkheid, door de curatoren over den boedel van wijlen Andries Gerritsz. aan François van Zijll, drost van stad en land van Asperen. 1631 Januari 15. Met bijbehoorende stukken., 1584-1631.; 60; 2 charters en 2 stukken.
    - Transportbrief, verleden voor schepenen van Asperen, van 5 morgen 1 hond land, gelegen in die heerlijkheid, door Philips Jaques, baron van den Boetseler, vrijheer van Asperen, aan zijn drossaard en rentmeester François van Zijll., 1632 Mei 26.; 61; 1 charter.
    - Transportbrieven, verleden voor schepenen van Asperen, van 4 morgen land, gelegen in die heerlijkheid in het "Nieulant", en van 101/2 hond land, gelegen in die heerlijkheid "op den Eng", door Philips Jaques van den Boetseler, vrijheer van Asperen, aan Peter Baltusz. van Wevelinckhoven, brouwer te Gorinchem. 1632 Mei 26. 2 charters., 62 en 63
      - Charter 1., 62
      - Charter 2., 63
    - Transportbrief, verleden voor schepenen van Asperen, van 14 hond land, gelegen aldaar "op den Eng", door Philips Jacob van den Boetseler, vrijheer van Asperen, aan François van Zijll, drost dier stad., 1639 Juni 23.; 64; 1 charter.
    - Transportbrief, verleden voor schepenen van Asperen, van een schuldbrief, groot 566 gulden 13 stuivers 4 penningen, verzekerd op een stuk land, gelegen "int overste nieuwelandt" in de heerlijkheid Asperen, door Hendrick van Rhijn als man van Cornelia van Rivieren, wonende te Amersfoort, mede-erfgenaam van wijlen haar vader en moeder Nicasius van Rivieren en Maria Duguesnoy, aan Margrieta van Alphen, weduwe Baltus Jansz. van Wevelichoven, burgemeester van Gorinchem. 1640 Juli 7. Met bijbehoorend stuk., 1617.; 65; 2 charters.
    - Verleibrief door Philips Jacop van den Boetzeler, vrijheer van Asperen enz., van 191/2 en 8 hond land, gelegen in die heerlijkheid, onderscheidenlijk over den nieuwen weg in de "Reguliershoeff" en in "Griet-Lauwenhoeff", aan Philips van Zijll, zoon van François van Zijll, drossaard en stadhouder der leenen van Asperen, door opdracht van Merten Adriaensz. van de Giessen. 1641 Juli 6. Met bijbehoorende stukken., 1586-1628.; 66; 7 charters.
    - Transportbrief, verleden voor schepenen van Asperen, van 51/2 hond land, gelegen in die heerlijkheid over den nieuwen weg in "Griet-Lauwenhoeff", door Agnieta Coenraetsdr. van Aelst, weduwe Hendrick van de Giessen, aan Franchois van Zijll, drossaard van Asperen. 1641 Juli 10. Met bijbehoorende stukken., 1587-1613.; 67; 3 charters.
    - Verleibrief door Philips Jacob van den Boetzelaer, vrijheer van Asperen enz., van 2 morgen 20 roeden land, gelegen in Asperen over den nieuwen weg in de "hoeff boven Griepmanshoeff", aan Anthoni van Zijll, zoon van François van Zijll, drossaard en rentmeester der stad en baronie van Asperen, door opdracht van Adriaen Petersz. Pelt., 1645 Maart 11.; 68; 1 charter.
    - Transportbrief, verleden voor schepenen van Asperen, van 51/2 hond land, gelegen aldaar "op de Graswal", door Margrita van Alphen, wed. Baltus Janssen van Wevelinckhoven, aan François van Zijll, drossaard en rentmeester der stad en baronie van Asperen., 1645 Augustus 6.; 69; 1 charter.
    - Hypothecaire schuldbrief van 184 gulden, verleden voor schepenen van Asperen, van Willem Aeriens Prins ten behoeve van François van Zijll, ontvanger van Hulst en Hulsterambacht, verzekerd op een huis en erf te Asperen., 1649 Mei 27.; 70; 1 charter.
    - Verleibrief door Philips Jacob van den Boetzeler, vrijheer van Asperen enz., van 4 morgen land, gelegen in die heerlijkheid in "de vijfhoeven boven Griepmanshoef", aan Abraham van Zijll, hem aangekomen door overlijden zijns vaders François van Zijll., 1656 December 13.; 71; 1 charter.
    - Verleibrief door Philips Jacob van den Boetzeler, vrijheer van Asperen enz., van 2 morgen 20 roeden land, gelegen in die heerlijkheid over den nieuwen weg in "de hoef boven Griepsmanshoef", aan Carel van Zijll, minderjarigen zoon van François van Zijll, in leven ontvanger van Hulst, hem aangekomen door overlijden zijns vaders., 1658 September 9.; 72; 1 charter.
    - Hypothecaire schuldbrief van 261 gulden, verleden voor schepenen van Asperen, van Cornelis van Zijll als gemachtigde van zijn broeder Philips van Zijll, ontvanger van Hulst en Hulsterambacht, ten behoeve van Willem Goossensz. Mosselmans te Woudrichem, verzekerd op een huis en erf te Asperen. 1663 November 5. Met bijbehoorend stuk., 1666.; 73; 1 charter en 1 stuk.
  - Hagestein., B.3
    - Brief, waarbij Lamoraal, graaf van Egmond, op verzoek van Egbert van Zweeten van Vianen consenteert in den lijftocht van diens huisvrouw Haesgen Jan Baerntzoonsdochter van 2 morgen land in den Eng onder Hagestein, die hij van hem in leen houdt. (Reg. no. 13.), 1551 Juli 8.; 74; 1 charter.
      13 1551 Juli 8
      Lamoral, prins van Gavere, graaf van Egmont, heer van Baer enz., consenteert in den lijftocht van Haesgen Jan Baerntzoonsdochter met 2 morgen land, gelegen in het land van Haghesteyn voor in den Enghe aan de Breedtsteghe, door haar echtgenoot Egbert van Zweeten van Vyanen, die dat land in leen houdt.
      Opten achsten Julii anno XVc een ende vijftich.
      Oorspr. Inv. no. 74. Met het leenzegel van den oorkonder in roode was.
    - Brief, verleden voor de Kamer van Justitie te Vianen, waarbij Gerryt...... constitueert Joest van Ruemst e.a. om uit naam van Egbert van Zweeten, zijn vader, voor stadhouder en leenmannen van Egmond....... land, gelegen in Hagestein in den "Enge", tot leen te doen verheffen. (Reg. no. 19.), 1562 November 20.; 75; 1 charter.
      Erg geschonden.
      19 1562 November 20
      Raden van de Kamer van justitie te Vyanen oorkonden, dat Gerryt... ., kapelaan der Vrouwe van Brederode, gemachtigd heeft Joest van Ruemst ........., ......... Craenhals, baljuw en schout van Bergen in Kenmerlandt, en .........tsz, wonende te Alckmaer, om uit naam van Egbert van Zweeten, zijn vader, voor stadhouder en leenmannen van den graaf van Egmondt, het leen te verheffen..... land, gelegen in het land van Hagesteyn voor in den. Enge aan de Breetsteege.
      Gegeven tot Vyanen opten XXen November anno XVc twee ende tzestich.
      Oorspr. Inv. no. 75. Met zeer geschonden justitiezegel in roode was.
      Het charter is ook zeer geschonden.
    - Erfpachtsbrief door deken en kapittel der kerk van Oudemunster te Utrecht van eene hoeve land, groot 17 morgen, gelegen "op die Kuyle" in de parochie van Hagestein, aan Johan Schetter en Theophilus van Lommen, priester in de parochiekerk van Vianen. (Reg. no. 27.), 1569 Augustus 31.; 76; 1 charter.
      27 1569 Augustus 31
      "Deken .en kapittel der kerk van Oudemunster te Utrecht geven in erfpacht aan Johan Schetter en Theophilus van Lommen, priesters in de parochiekerk van Vianen, eene hoeve land, groot 17 morgen, gelegen ""op die Kuyle"" in de parochie van Gasperde alias Hagesteyn."
      Gegeven int jaer ons Heeren opten dach voersz. (XVc negen ende tsestich opden lesten dach der maendt van Augusto.)
      Oorspr. Inv. no. 76. Met rest van het kerkzegel in groene was.
    - Verleibrief door Anthonis Sonck, rentmeester en stadhouder van de leenen der Grafelijkheid van Egmond, van 2 morgen land, gelegen in Hagestein voor in "den Enge", aan Catharyna van Swieten, haar aangekomen door overlijden haars broeders mr. Gerrit van Swieten., 1596 Maart 12.; 77; 1 charter.
    - Transportbrief, verleden voor drost en schepenen van Hagestein, van een schuldbrief, groot 200 Carolusgulden 19 stuivers 2 penningen, verzekerd op 2 morgen land, gelegen "opten Cuyll" in dat gerecht, door Meyns Bruynendr., weduwe van Aerien Gerritsz., timmerman te Vianen, te voren weduwe van Lambert Rutgersz., timmerman, voor zich en haar zoon Lambert Aeriensz., aan Cornelis van Zijll, secretaris van Vianen. 1598 Februari. Met bijbehoorende stukken. (Reg. no. 26.), 1568, 1578, 1587.; 78; 4 charters.
      26 1568 Augustus 28
      "Meus Gerritsz. en Harmen Franckensz., schepenen in de heerlijkheid Hagesteyn, oorkonden, dat Lauwerens Woutersz., timmerman, burger binnen Vyanen, bekend heeft schuldig te wezen aan Henrick Hendricksz., slager, en Adriana Heynrick slagers dochter, de som van 200 keizersgulden 19 stuivers 2 penningen Hollants wegens koop van land, gelegen op ""die Kuyl"" in het gerecht van Hagesteyn."
      Gegeven int jaer ons Heeren XVc acht ende tsestich opten XXVIIIen Augusti.
      Oorspr. Inv. no. 78. Met de geschonden zegels der oorkonders in groene was.
    - Huurcedulle van 91/2 morgen land, gelegen aan den hoogen dijk onder het gerecht van Hagestein, verhuurd door François van Zijll, drossaard van Asperen, als voogd over Willem van Zijll, onmondigen zoon van wijlen Joost van Zijll, secretaris van Vianen, aan Thonis Adriaensz., 1641 Februari 27.; 79; 1 stuk.
  - Vianen, Land van Vianen, goederen onder het Leenhof van Vianen., B.4
    - Ameide.
      - Verleibrief door Walraven, heer van Brederode, vrijheer van Vianen enz., van eene hofstede, gelegen te Ameide, aan Aert Jacopsz., hem aangekomen door overlijden zijns vaders Jacop Aertsz., 1616 October 28.; 80; 1 charter.
    - Bolgerij en Autena.
      - Verleibrief door Cornelis van Bergen, heer van Noordeloos enz., van de helft van eene halve hoeve land, gelegen in het Land van Vianen onder Autena, aan Maryken wijlen Heyndrick Joestenz. dochter. (Reg. no. 8.), 1530 Januari 20.; 81; 1 charter.
        8 1530 Januari 20
        Cornelis van Bergen, heer van Noerdeloes enz., beleent Maryken, wijlen Heyndrick Joestenzoondochter, met de helft van eene halve hoeve land, gelegen in het land van Vyanen op Outena in Thyenhoeven, waarvoor Joest Heynricxzoon, haar broeder, den eed heeft gedaan.
        Den twyntichsten Januarii anno XVc ende dertich.
        Oorspr. Inv. no. 81. Met zeer geschonden zegel van den oorkonder in roode was.
        Op de rugzijde: verklaring, dat Gerit Jacopsz. van Ross voor dit leen den eed heeft afgelegd. 1545 .........
      - Verleibrief door Reynoud, heer van Brederode, vrijheer van Vianen enz., van 6 morgen land, gelegen in Autena, aan Hubert Jansz., hem aangekomen door overlijden zijns vaders Johan Ghoessensz., welke 6 morgen daarna beleend zijn aan Oth Pyeck, heer van "Thienhoeven", door opdracht van Hubert Jansz. (Reg. no. 14.), 1553 Juli 23.; 82; charter.
        14 1553 Juli 23
        "Reynault, heer van Brederode, vrijheer van Vianen enz., beleent Hubert Jansz., met 6 morgen land, gelegen in Outhenae in eene halve hoeve, strekkende van den ""upstael"" van de Goudenessche wetering tot den achtersten kamp toe, hem aangekomen door overlijden van zijn vader Johan Ghoessensz.; waarna de 6 morgen door opdracht van Hubert Jansz. wederom beleend zijn aan Oth Pyeck, heer van Thienhoeven."
        Gegeven int jaer onses Heeren XVc drie ende vijfftich upten drieendetwintichsten dach van Julio.
        Oorspr. Inv. no. 82. Met geschonden leenzegel in roode was.
        Op de rugzijde: verklaring omtrent eedsaflegging door Oth Pieck d.d. 1569 Maart 19.
      - Verleibrief door Geertruyt, vrijvrouwe van Vianen enz., van 4 morgen land, gelegen onder Bolgerij, aan Ernst van Beest, door opdracht van Henrick van Ruemst van Weresteyn., 1588 Mei 24.; 83; 1 charter.
      - Hypothecaire schuldbrief van 205 Carolusguldens, verleden voor schout en landgenooten van Bolgerij en Autena, van Wynant Oudaert ten behoeve van Cornelis Henricxsz. te Bolgerij, verzekerd op 3 morgen land aldaar., 1594 September 4.; 84; 1 charter.
      - Verleibrief door Walraven, heer van Brederode, vrijheer van Vianen enz., van 4 morgen land, gelegen onder Bolgerij, aan Emmeken Ernst van Beestendr., haar aangekomen door overlijden haars vaders Ernst van Beest., 1598 Juni 16.; 85; 1 charter.
      - Transportbrief, verleden voor schout en landgenooten van Bolgerij en Autena, van 4 morgen land, gelegen in Bolgerij, door Adriana Hermansdr., wed. Gerrit Claesz., aan Dierck Pauwelsz. te Hagestein., 1607 Juli 8.; 86; 1 charter.
      - Verleibrief door Hans Wolphardt, heer van Brederode, vrijheer van Vianen enz., van 3 morgen land, gelegen onder Bolgerij, aan Floris Henricxz. door opdracht van Willem Pijll., 1625 October 27.; 87; 1 charter.
      - Transportbrief, verleden voor schout en landgenooten van Bolgerij en Autena, van 41/2 morgen land, gelegen in Bolgerij, door Jan Henrixz. van Rijnshoeff te Kuilenburg aan Henrick Aertsz. aldaar., 1627 Januari 6.; 88; 1 charter.
      - Transportbrief, verleden voor schout en landgenooten van Bolgerij en Autena, van de helft van 5 hond land, gelegen in Bolgerij, door de echtelieden Jan Dupre en Maeychen Ariensdr. aan Jacob Bastiaensz. de Clopper., 1629 April 13.; 89; 1 charter.
        Gemerkt aan de achterzijde: "20".
      - Transportbrief, verleden voor landgenooten van Bolgerij en Autena, van 1 morgen land, gelegen in Autena, door Bauwen Gerrits, gehuwd met Belichgen Peters, aan Lubbert Fransz., 1630 December 27.; 90; 1 charter.
      - Hypothecaire rentebrief, groot 800 Carolusgulden, verleden voor schepenen van Vianen, van Joost van Zijll, secretaris dier stad, ten behoeve van jr. Egbert van Boecop, verzekerd op 2 morgen land onder Autena en op zijn huis en erf aan de Voorstraat binnen Vianen. 1632 Mei 24. Met bijbehoorend stuk., 1628.; 91; 2 charters.
      - Verleibrief door Hans Wolphart, heer van Brederode, vrijheer van Vianen enz., van 10 morgen land, gelegen onder Bolgerij, aan Arien de Ridder door opdracht van Dominicus van Cassiopijn., 1633 Maart 16.; 92; 1 charter.
        Gemerkt: "7".
    - 't Gooi (Utrecht)
      - Verleibrief door Walraven, heer van Brederode, vrijheer van Vianen enz., van de hofstede van Oostrum met 9 morgen land, gelegen in het gerecht van de "Goye", aan Jacop van Quaribbe door opdracht van Maerten van Doyenborch., 1594 Maart 18.; 93; 1 charter.
    - Hei- en Boeikop.
      - Verleibrief door Reynault, heer van Brederode, van Vianen enz., van eene halve hoeve land, gelegen in Boeikop, aan Margarite Reyners Reynersdr., gehuwd met Jan die Grebber, haar aangekomen door overlijden haars vaders Reyner Reyners, bastaardzoon van Brederode. (Reg. no. 9.), 1532 Mei 15.; 94; 1 charter.
        9 1532 Mei 15
        Reynault, heer van Brederoede, van Vyanen enz., beleent Margarite Reyners Reyners bastaardzoons-dochter van Brederode, gehuwd met Jan die Grebber, met eene halve hoeve land, gelegen in Boeycoep, hanr aangekomen door overlijden van haar vader Reyner Reyners bastaardzoon van Brederode.
        Gegeven int jair onses Heeren vijfthienhondert twe ende dertich upten vijfthiensten dach van Meye.
        Oorspr. Inv. no. 94. Met het zeer geschonden leenzegel van den oorkonder in roode was.
      - Verleibrief door Walraven, heer van Brederode, vrijheer van Vianen enz., van de helft van eene halve hoeve land, gelegen in Boeikop, aan Joost de Grebber, hem aangekomen door overlijden zijns vaders Gerrit de Grebber. 1593 Juni 25. Met aangehechten verleibrief van dezelfde dagteekening van de wederhelft der halve hoeve land aan Joost de Grebber., 95; 2 charters.
      - Verleibrief door Hans Wolphardt, heer van Brederode, vrijheer van Vianen enz., van 2 morgen 2 hond land, gelegen in Neder-Boeikop, aan Martijntgen Meertensdr., haar aangekomen door overlijden harer moeder Margreta Mertens., 1622 Mei 15.; 96; 1 charter.
      - Stukken betreffende het transport van 4 morgen land, gelegen aan den Heikopschen voordijk in Boeikop, door Joost van Zijll, secretaris te Vianen, aan Antonis Aertsz. te Heikop., 1628-1639.; 97; 1 charter en 2 stukken in omslag.
    - IJselstein.
      - Verleibrief door Walraven, heer van Brederode, vrijheer van Vianen enz., van 6 morgen land, gelegen in het Land van IJselstein, aan Nicolaes Lap, hem aangekomen door overlijden zijns broeders mr. Johan Lap., 1593 December 19.; 98; 1 charter.
    - Jutfaas.
      - Verleibrief door Walraven, heer van Brederode, vrijheer van Vianen enz., van de hofstede "Roodenborch" met 6 morgen land, gelegen in Jutfaas in het "Nedereynde", aan Agnieta Jan Botters van Snellenborchsdr., gehuwd met Floris Hackfoert, haar aangekomen door overlijden harer moeder Maria Gerrit Knijffsdr., 1596 Augustus 13.; 99; 1 charter.